臺灣桃園地方法院民事裁定　　　　　　　 96年度抗字第117號
抗　告　人　丙○○
相　對　人　慶豐商業銀行股份有限公司
法定代理人　乙○○
代　理　人　甲○○
上列抗告人因與相對人慶豐商業銀行股份有限公司間本票裁定事
件，抗告人對於民國96年5月29日本院96年度票字第5574號第一
審裁定提起抗告，本院裁定如下：
    主    文
抗告駁回。
抗告程序費用新臺幣壹仟元由抗告人負擔。
    理    由
一、本件抗告意旨略以：相對人所持聲請人於民國92年12月19日
    簽發之本票時效已過，聲請人已於95年10月22日起至96年10
    月22日變更契約在案，且賸餘金額應是新臺幣（下同）231,
    215 元。本票裁定應檢附95年10月22日簽發之本票，更不應
    重複確認債務裁定，是抗告人實難甘服，為此提起抗告，並
    聲明原裁定應予廢棄云云。
二、按「在票據上簽名者，依票上所載文義負責。」、「執票人
    向本票發票人行使追索權時，得聲請法院裁定後強制執行。
    」，票據法第5 條第1 項、第123 條分別定有明文。又本票
    執票人依上開法條之規定，聲請法院裁定及抗告法院之裁定
    ，僅依非訟案件程序，以審查強制執行許可與否，並無確定
    實體上法律關係存否之效力，如發票人就票據債務之存否有
    爭執時，應由發票人提起確認之訴，以資解決（最高法院56
    年台抗字第714 號、57年台抗字第76號判例參照）。
三、本件相對人於原審主張其執有抗告人所簽發系爭本票1 紙，
    並免除作成拒絕證書，詎到期後經相對人提示未獲付款，為
    此依票據法第123 條規定聲請裁定就系爭本票票載金額及利
    息起算日起之利息許可強制執行等情，已據其提出本票1 紙
    為證據。經查，相對人提出之系爭本票，已記載發票人、發
    票日、到期日、票面金額、發票地、付款地等事項，則原審
    裁定予以准許，形式上審查即無不合。抗告意旨雖以：系爭
    本票時效已過，已與相對人變更契約，且賸餘金額應是231,
    215 元，爰求廢棄原裁定云云。惟查，本票准許強制執行之
    裁定，屬非訟事件程序之裁定，為裁定之法院僅就本票為形
    式上之審查，無從審酌屬於實體上法律關係之事由，抗告法
    院亦無從審酌抗告人關於實體事項之抗辯事由。本件抗告人
    執為抗告之理由，應係屬實體事項之爭執，縱令其主張為真
    實，亦應由抗告人另行提起訴訟，以資解決，非本件非訟程
    序所得審究者。抗告意旨仍執前詞，指摘原裁定不當，求為
    廢棄，為無理由，應予駁回。
四、據上論結，本件抗告為無理由，依非訟事件法第46條、第21
    條第2 項、第24條第1 項，民事訴訟法第495 條之1 第1 項
    、第449 條第1 項、第95條、第78條，裁定如主文。
中　　華　　民　　國　　96　　年　　7 　　月　　31　　日
               民事第一庭　審判長 法　官　郭琇玲
                                  法　官　吳爭奇
                                  法　官　汪智陽
以上正本係照原本作成。
本裁定除以適用法規顯有錯誤為理由，並經本院許可外，不得再
抗告。如提起再抗告，應於收受後10日內，向本院提出再抗告狀
，並繳納再抗告費新台幣1,000 元。
                      　　　　　　書記官　葉菽芬
中　　華　　民　　國　　96　　年　　7 　　月　　31  　日
